臺灣高雄地方法院刑事判決　　　　　　　　　　　　　九十三年度簡上字第四四號
　　公　訴　人　臺灣高雄地方法院檢察署檢察官
　　上　訴　人
　　即　被　告　乙○○
右列上訴人因贓物案件，不服台灣高雄地方法院簡易庭中華民國九十二年十二月十七
日九十二年度簡字第五０一０號第一審簡易判決（聲請簡易判決處刑案號：九十二年
度偵字第二二九一五號），提起上訴，本院管轄之第二審合議庭判決如左：
    主  文
上訴駁回。
    事  實
一、乙○○明知其友人曹福巖（另經檢察官職權為不起訴處分確定）所持有之摩托羅
    拉廠牌Ｖ八０八八型號手機一支（係曹福巖於民國九十年九月下旬某日，在高雄
    市○○區○○路ＫＫ酒店，自姓名年籍不詳、花名「小真」之陪酒小姐處竊取而
    得），係來源不明之贓物，竟基於收受贓物之犯意，於九十年九月底某日，在高
    雄市○○○路一九七號之林壽山競選服務處，要求曹福巖將該手機讓予其使用，
    曹福巖允諾之，並將該手機交由另友人丙○○持至高雄市○○○路之「勁好手機
    維修店」洗去手機內碼後，再交予乙○○，由乙○○插入其所有ＳＩＭ卡（門號
    ：0000000000號）使用，迄至九十二年一月間止。嗣曹福巖因另案遭
    判處無期徒刑確定，於執行中以書狀向臺灣高雄地方法院檢察署檢察官自首告發
    ，始知悉上情。
二、案經曹福巖告發由臺灣高雄地方法院檢察署檢察官偵查後，聲請簡易判決處刑。
    理  由
一、訊據上訴人即被告乙○○固供承有於右揭時、地，自曹福巖處無償收受系爭手機
    並供己使用等情不諱，惟矢口否認有何明知為贓物而仍收受之犯行，辯稱：系爭
    手機是曹福巖說他朋友從事中古手機買賣，他向朋友拿來送給我的，我不知道是
    贓物云云。惟查：
  (一)上開被告明知為贓物，仍收受系爭手機供己使用等情，業據證人曹福巖於警詢、
    偵訊及本院審理中結證證稱：我在富國路酒店竊取手機後，因乙○○原本使用的
    手機老舊，他看到我在把玩偷來的手機，就叫我把那隻手機給他，我有告訴他這
    隻手機來路不明，要使用需要洗掉內碼，所以我把手機交給丙○○去洗內碼，當
    時乙○○在場也知情，丙○○洗完內碼後向我拿新臺幣（下同）三百元的費用，
    之後手機交給乙○○，插入他自己所有之0000000000號門號使用等語
    明確（九二他字四三三一卷第五至六頁、二十頁、本院卷第五一至五三頁），並
    經證人丙○○於警詢、偵查及本院審理中到庭具結證稱：當時曹福巖說這隻手機
    要給乙○○，叫我拿去洗內碼整理後，再交給乙○○，曹福巖將手機交給我去洗
    內碼時，乙○○、曹福巖和我三個人都有在場，乙○○知情；我洗完內碼後將手
    機交給乙○○，有看過他使用那隻手機一段時間等語屬實（上開他字卷第八頁、
    十四至十六頁、本院卷第五四頁）。
  (二)被告固不否認確有自曹福巖處收受系爭手機，前後並使用約一年時間等情（偵卷
    二二頁），然辯稱：曹福巖沒有告知我系爭手機來路不明，我不知道是贓物云云
    ，惟證人曹福巖贈予被告時，確已告知系爭手機之來源不明，詳如前述，又曹福
    巖將該支手機交予友人丙○○洗去手機內碼時，被告確有在場聽聞，不惟經證人
    曹福巖、丙○○證稱一致，並據被告乙○○自承：我有聽到曹福巖將手機交予丙
    ○○，叫他拿去洗內碼，曹福巖跟丙○○講說手機要整理一下再拿給我，當時我
    們三人都在場等語在卷（上開偵查他字卷第二二頁、本院卷三六頁），而手機內
    碼乃製造廠商打印於手機機身內部，作為出廠證明暨供辨識個別手機之用，衡情
    一般人倘依正當管道取得、使用手機，並無洗去內碼之必要，此為被告所明知（
    本院卷三六頁最後一行），顯見被告確有知悉該手機為來源不明之贓物，而仍收
    受之主觀犯意無訛，其上開空言辯解，純係事後卸責之詞；及證人丙○○於本院
    審理中證稱：曹福巖告訴我說系爭手機是撿到的時候，乙○○有在場，但乙○○
    是否知道手機是撿到的，我不清楚云云，亦係迴護之詞，均難以採信。被告另辯
    稱：之前曹福巖因案要我幫他聘請律師，我沒有幫他請律師，所以他可能懷恨在
    心，故意誣陷我云云，並舉卷附曹福巖自監獄寄予其之信函二件為憑，惟觀之上
    開信函內容，係提及有關被告之胞兄參選立委及其政治生涯之事，並無牽涉本件
    ，自難據為被告有利之認定，況證人曹福巖所為證詞何以堪予採信，及被告確有
    收受贓物之客觀犯行及主觀犯意，均詳如前述，是此部分被告所辯，亦無足取。
  (三)綜上，本件事證明確，被告前開犯行，應堪認定。
二、核被告乙○○所為，係犯刑法第三百四十九條第一項之收受贓物罪。原審因而依
    刑法第三百四十九條第一項、第四十一條第一項前段、罰金罰鍰提高標準條例第
    一條前段、第二條，並審酌被告僅因一時貪慾，即率爾收受他人所竊取之贓物，
    行為實有不該，衡其於犯後仍否認犯行，態度顯然不佳，惟考量所收受之手機價
    值非鉅，所生危害尚非過鉅等一切情狀，量處拘役三十日，並諭知易科罰金之折
    算標準，其認事用法均無違誤，量刑尚稱妥適。被告仍執陳詞否認犯罪，指摘原
    判決不當，為無理由，應予駁回。
據上論斷，應依刑事訴訟法第四百五十五條之一第一項、第三項、第三百六十八條，
判決如主文。
本案經檢察官甲○○到庭執行職務。
中      華      民      國      九十三    年      四      月    三十    日
                                臺灣高雄地方法院刑事第十二庭
                                        審判長法  官  張世賢
                                              法  官  鍾素鳳
                                              法  官  林韋岑
右正本證明與原本無異。
不得上訴。
                                              書記官  林慧君
中    華    民    國      九十三      年      五        月      四      日
【附錄本罪論罪科刑法條全文】
中華民國刑法第三百四十九條第一項：
  收受贓物者，處三年以下有期徒刑、拘役或五百元以下罰金。
